【裁判字號】    98,審勞執,118
【裁判日期】    981224
【裁判案由】    勞資爭議執行裁定事件
【裁判全文】
臺灣高雄地方法院民事裁定           98年度審勞執字第118號
聲  請  人  丙○○
相  對  人  乙○○
            甲○○
上列當事人間請求勞資爭議執行裁定事件，本院裁定如下：
  主  文
高雄市政府民國九十八年十一月十八日勞資爭議調解紀錄調解結
論所載：「(一)、雇主應為乙○○與甲○○先生二人，該二人同意
給付勞方（丙○○先生）慰問金新台幣壹萬零參佰陸拾捌元，分
五次依序支付予勞方，分別為九十八年十一月十九日新台幣貳仟
元、九十八年十二月十五日新台幣貳仟元、九十八年一月十五日
新台幣貳仟元、九十九年一月十五日新台幣貳仟元、九十九年二
月十五日新台幣貳仟元、九十九年三月十五日新台幣貳仟參佰陸
拾捌元，每期（次）皆請勞方至鳳山市高雄縣政府前85度C 咖啡
店向甲○○先生當面領取。(二)、第一項中每期金額雇主如有任一
期未給付勞方，視為全部到期」，於新臺幣柒仟參佰陸拾捌元之
範圍內，准予強制執行。
  理  由
一、聲請意旨略以：伊與相對人等間因有關醫療補償及非自願離
    職證明爭議，前經高雄市政府勞資爭議調解委員會調解，雙
    方並於民國98年11月18日調解成立，相對人同意給付聲請人
    新台幣（下同）10,368元，分別於98年11月19日、98年12月
    15日、99年1 月15日、99年2 月15日各給付聲請人2,000 元
    ，99年3 月15日給付聲請人2,368 元，惟相對人僅於98年11
    月19日給付2,000 元、98年12月15日僅給付1,000 元，已違
    反上開調解內容，爰依勞資爭議處理法37條規定，聲請就其
    餘7,368元部分，准予強制執行等語。
二、按勞資爭議經調解成立或仲裁者，當事人一方不履行其義務
    時，他方得向該管法院聲請裁定強制執行，勞資爭議處理法
    37條第1 項前段定有明文。經查，本件聲請人主張之勞資爭
    議，業經高雄市政府依勞資爭議處理法規定，作成調解方案
    ，並經勞資爭議雙方同意在調解紀錄簽名，有聲請人提出之
    高雄市政府98年11月18日勞資爭議調解紀錄在卷可稽。依該
    次調解記錄所示，足認兩造確就相對人願給付聲請人如主文
    所示款項成立調解。又相對人屆期未依約履行其義務，亦經
    聲請人陳明在卷，是相對人既未依上開調解履行，則揆諸上
    開說明，聲請人聲請准予強制執行，即無不合，應予准許。
三、據上論結，依勞資爭議處理法第37條第1 項前段，裁定如主
    文。
中    華    民    國    98    年    12    月    24    日
                    民事第二庭法  官  謝  雨  真
正本證明與原本無異。
如不服本裁定應於送達後10日內向本院提出抗告狀，並繳納裁判
費新台幣1,000元。
中    華    民    國    98    年    12    月    24    日
                              書記官  林  昭  吟


司法院資訊處製作；財團法人民間司法改革基金會備份。
